【裁判字號】    92,訴,73
【裁判日期】    920325
【裁判案由】    毒品危害防制條例
【裁判全文】
臺灣基隆地方法院刑事判決                            九十二年度訴字第七三號
    公  訴  人  臺灣基隆地方法院檢察署檢察官
    被      告  甲○○
右列被告因違反毒品危害防制條例案件，經檢察官提起公訴（九十一年度毒偵字第八
七七號、九十二年度毒偵字第四二號），本院判決如左：
    主  文
甲○○連續施用第一級毒品，累犯，處有期徒刑柒月。
扣案第一級毒品海洛因淨重零‧零參公克沒收銷燬之，針筒壹支、吸管壹支、包裝紙
壹張均沒收。
    事  實
一、甲○○前因收受贓物罪，經本院判處有期徒刑三月確定，於民國九十年八月十五
    日易科罰金執行完畢，猶不知悔改。甲○○前因施用第二級毒品安非他命案件，
    經觀察勒戒後，認無繼續施用毒品傾向，業經臺灣基隆地方法院檢察署檢察官於
    九十年四月二十三日以九十年度毒偵字第五九八號不起訴處分確定。甲○○基於
    概括犯意，先於九十一年九月二日上午九時許，在台北縣瑞芳鎮○○路一０八號
    住處，以注射針筒注射方式施用第一級毒品海洛因一次，又於九十一年十一月二
    十七日中午十二時一分前二十四小時內，在不詳地點，再施用第一級毒品海洛因
    一次。為警分別於九十一年九月二日中午十二時四十五分許，及同年十一月二十
    七日中午十二時一分許，在台北縣瑞芳鎮○○路河堤旁及通知其至台北縣瑞芳分
    局採驗尿液查獲，並扣得甲○○所有第一級毒品海洛因淨重０‧０三公克，及甲
    ○○所有供施用毒品之用的針筒一支（起訴書誤載為二支，應更正）、吸管一支
    （起訴書誤載為二支，應更正）、包裝紙（統一發票）一張等物，且甲○○經本
    院以九十一年度毒聲字第八八０號裁定送臺灣基隆看守所附設勒戒處所觀察勒戒
    後，認有繼續施用毒品傾向。
二、案經台北縣政府警察局瑞芳分局報請台灣基隆地方法院檢察署檢察官偵查起訴。
    理  由
一、訊據被告甲○○固對九十一年九月二日上午九時許施用一次海洛因犯行坦承不諱
    ，並承認該次扣案之第一級毒品海洛因淨重０‧０三公克、針筒一支、吸管一支
    、包裝紙一張均為其所有供施用第一級毒品之用，惟否認九十一年十一月二十七
    日十二時一分許採尿前曾經再施用第一級毒品海洛因。然查，被告第一次為警查
    獲之時，經採集尿液送請基隆市衛生局、法務部調查局檢驗，均呈嗎啡陽性反應
    ，此有該局基衛檢字第一一五六四號檢驗成績書、調科壹字第０九一二三０六一
    三三０號檢驗通知書各一紙在卷可稽，並該次查扣之白色粉末經送法務部調查局
    鑑驗乃為第一級毒品海洛因，淨重０‧０三公克，此有該局調科壹字第三二００
    ０一四四二號鑑定通知書一紙在卷可參，且又有查扣施用毒品之器具針筒、吸管
    、包裝紙一張等物為佐，被告自白九十一年九月二日上午九時許，在台北縣瑞芳
    鎮○○路一０八號住處施用第一級毒品海洛因犯行，與事實相符堪可認定。被告
    第二次經警通知於九十一年十一月二十七日中午十二時一分許採集之尿液，經送
    臺灣檢驗科技股份有限公司分別以酵素免疫分析法、氣相層析質譜儀法檢驗，均
    有鴉片類之陽性反應，此有該公司之ＣＨ／２００２／Ｃ０１８０號濫用藥物尿
    液檢驗報告一紙在卷可稽，經按「一般人注射海洛因後，經體內吸收代謝約三十
    分鐘後，以嗎啡型態為主開始排入尿中，且以最初六至十二小時排泄量最多，若
    以日計，約有百分之八十之毒品代謝物（嗎啡）可在注射後二十四小時內陸續由
    尿中排出體外，剩餘量可能在數日內分別排出體外」，此一事實有法務部調查局
    九十年四月十二日（九十）陸（一）字第九０一三三三三五號函可佐。被告之尿
    液經檢驗出有鴉片類即第一級毒品陽性反應，已足以合理認定被告於接受員警採
    尿前二十四小時內確有施用第一級毒品海洛因之犯行，被告事後空言否認，不足
    採信。被告於九十年間因施用第一級毒品案件，經本院裁定送觀察、勒戒後，認
    無繼續施用毒品傾向，經台灣基隆地方法院檢察署檢察官以九十年度毒偵字第五
    八九號為不起訴處分確定，被告本次經本院以九十一年度毒聲字第八八０號裁定
    送台灣基隆看守所附設觀察勒戒處所觀察、勒戒後，認有繼續施用毒品之傾向等
    情，有台灣高等法院被告全國前案紀錄表及台灣基隆看守所附設觀察勒戒處所出
    具之有無繼續施用毒品傾向證明書（九十二年一月十四日基所戒字第０九二００
    ０００八四號，內含認定被告有繼續施用毒品傾向之「有無繼續施用毒品傾向評
    估標準記錄表」）各乙份在卷足憑。被告連續施用第一級毒品二次犯行事證明確
    ，犯行洵堪認定，應予依法論科。
二、查海洛因係毒品危害防制條例所定之第一級毒品，此為該條例第二條第二項第一
    款所明定。又犯毒品危害防制條例第十條施用毒品之罪者，檢察官應先將被告送
    勒戒處所觀察、勒戒，經觀察、勒戒後，無繼續施用毒品傾向者，應由檢察官為
    不起訴處分，有繼續施用毒品之傾向者，由檢察官聲請法院裁定令入戒治處所施
    以強制戒治；依前開規定為不起訴處分後，五年內再犯施用毒品之罪，經觀察、
    勒戒後，認有繼續施用毒品之傾向或三犯以上者，不適用前開規定，但應由檢察
    官聲請法院裁定令入戒治處所施以強制戒治，毒品危害防制條例第二十條定有明
    文。本件被告於九十年間因施用毒品案件，經本院裁定送觀察、勒戒後，認無繼
    續施用毒品傾向，經台灣基隆地方法院檢察署檢察官為不起訴處分確定，而被告
    本次經本院以九十一年度毒聲字第八八０號裁定送台灣基隆看守所附設觀察勒戒
    處觀察、勒戒後，認有繼續施用毒品之傾向等情，已如前述，依毒品危害防制條
    例第二十條第三項規定，自應依法處罰。核被告所為，係犯毒品危害防制條例第
    十條第一項之施用第一級毒品罪。其持有第一級毒品海洛因之低度行為，應為施
    用第一級毒品之高度行為所吸收，不另論罪。核被告所為二次施用第一級毒品行
    為，時間緊接，所犯罪名相同，顯係出於概括之犯意為之，為連續犯，爰依刑法
    第五十六條之規定以一罪論，並加重其刑。被告前曾犯贓物罪，經本院判處有期
    徒刑三月確定，並九十年八月十五日易科罰金執行完畢，此有台灣高等法院被告
    全國前案紀錄表在卷足徵，五年以內再犯本件有期徒刑以上之罪，為累犯，依刑
    法第四十七條規定遞加重其刑。爰審酌被告施用足以導致精神障礙及生命危險之
    成癮性藥物及其犯罪動機、次數、品行、犯罪後態度等一切情狀，量處如主文所
    示之刑，以示懲儆。扣案之第一級毒品海洛因淨重０‧０三公克，屬違禁物，應
    依毒品危害防制條例第十八條第一項前段之規定宣告沒收銷燬之。扣案針筒一支
    、吸管一支、包裝紙一張均為被告所有供施用毒品之用，應併予宣告沒收。
據上論斷，應依刑事訴訟法第二百九十九條第一項前段、毒品危害防制條例第十條第
一項、第十八條第一項前段，刑法第十一條前段、第五十六條、第四十七條、第三十
八條第一項第二款，判決如主文。
本案經檢察官熊南彰到庭執行職務
中        華        民        國    九十二    年    三    月   二十五   日
                                    臺灣基隆地方法院刑事第二庭
                                          法  官    王  翠  芬
右正本證明與原本無異。
對於本件判決如有不服，應於收受送達後十日內，向本院提出上訴書狀，上訴於臺灣
高等法院，並按他造當事人之人數附具繕本。
                                          書記官    陳  碧  玉
中        華        民        國    九十二    年    三    月   二十六   日
附錄論罪法條
毒品危害防制條例第十條第一項、第二項：
施用第一級毒品者，處六月以上五年以下有期徒刑。


司法院資訊處製作；財團法人民間司法改革基金會備份。
